【裁判字號】    97,審訴,734
【裁判日期】    971029
【裁判案由】    清償借款
【裁判全文】
臺灣臺北地方法院民事判決             97年度審訴字第734號
    原      告  中國信託商業銀行股份有限公司
    法定代理人  丙○○
    訴訟代理人  乙○○
    被      告  甲○○
上列當事人間清償借款事件，經本院於中華民國97年10月27日言
詞辯論終結，判決如下：
    主  文
被告應給付原告新台幣伍拾柒萬壹仟肆佰壹拾玖元，及如附表所
示之利息、違約金。
訴訟費用新台幣陸仟貳佰捌拾元由被告負擔。
    事實及理由
一、本件依兩造簽訂之個人信貸借據約定書第12條、現金卡借據
    約定書第11條約定，雙方合意以臺灣臺北地方法院為第一審
    管轄法院，故本院自有管轄權。
二、原告起訴主張：被告於民國94年6 月28日向原告借款新台幣
    （下同）67萬元，借款期間自94年6 月28日起至101年6月28
    日止，約定利息按年息9.99% 固定計算，遲延履行時，除仍
    按上開利率計算遲延利息外，逾期在6 個月以內，按上開利
    息10%，逾期超過6 個月部分，則按上開利息20%加計違約金
    ，並喪失期限利益，債務視同全部到期。詎被告僅繳息至96
    年12月13日，尚積欠本金535,842 元、利息及違約金未清償
    。又被告於92年3月19日向原告借款50,000元，約定自92年6
    月5日起至96年6月5日止循環動用，利息按年息18.25% 固定
    計算，每月結息一次同時滾入原本，屆期本息如數清償。如
    未依約履行，除仍按上開利率計算利息外，按年息1.75% 計
    算違約金，債務視為全部到期。詎被告自96年4 月12日起未
    依約清償，尚積欠35,577元及自96年4月12日起按年息18.25
    % 計算之利息、違約金。經屢向被告催討，未獲置理，為此
    提起本件訴訟。並聲明：如主文所示。
三、被告則以：伊目前無能力還款，希望與原告進行債務協商等
    語，資為抗辯。並聲明：原告之訴駁回。
四、本件原告主張之事實，業據提出個人信貸借據暨約定書－分
    期攤還型、放款帳戶還款交易明細、現金卡申請書、約定書
    、現金卡暨放款連結帳戶約定書等影本為證，又被告於言詞
    辯論期日對於原告之主張，並不爭執，依民事訴訟法第280
    條第1 項規定，對原告主張之前開事實，視同自認，堪信為
    真實。從而，原告依現金卡契約及消費借貸之法律關係請求
    被告給付如主文所示之本金、利息及違約金，為有理由，應
    予准許。
五、本件訴訟費用額確定為6,280元。
六、訴訟費用負擔之依據：民事訴訟法第78條。
中    華    民    國    97    年    10    月    29    日
                        民事第六庭法官  傅中樂
以上正本係照原本作成。
如對本判決上訴，須於判決送達後20日內向本院提出上訴狀。
中    華    民    國    97    年    10    月    29    日
                                書記官  王文心


司法院資訊處製作；財團法人民間司法改革基金會備份。
